【裁判字號】    94,訴,1378
【裁判日期】    950320
【裁判案由】    毒品危害防制條例
【裁判全文】
臺灣板橋地方法院刑事判決              94年度訴字第1378號
公  訴  人  臺灣板橋地方法院檢察署檢察官
被      告  甲○○
上列被告因違反毒品危害防制條例案件，經檢察官提起公訴〔起
訴案號：95年度核退毒偵字第852 號、95年度核退毒偵字第901
號〕，暨移請併案審理〔臺灣板橋地方法院檢察署94年度毒偵字
第4103號、94年度核退毒偵字第2515號、95年度毒偵字第1111號
〕。本院合議庭評決由受命法官獨任進行簡式審判程序，茲判決
如下：
       主  文
甲○○連續施用第壹級毒品，處有期徒刑柒月，扣案如附表壹編
號三、十四所示第壹級毒品海洛因，沒收銷燬之，編號四、五、
六、七、八、十、十一、十二所示物品，沒收；又連續施用第貳
級毒品，處有期徒刑參月，扣案如附表壹編號一、二所示第貳級
毒品安非他命，沒收銷燬之，編號九、十三所示物品，沒收；應
執行有期徒刑捌月，扣案如附表壹編號三、十四所示第壹級毒品
海洛因、編號一、二所示第貳級毒品安非他命，均沒收銷燬之，
編號四、五、六、七、八、九、十、十一、十二、十三所示物品
，均沒收。
        事  實
壹、甲○○於〔一〕民國〔下同〕90年間，因贓物案〔臺灣高雄
    地方法院檢察署90年度偵字第5423號〕，經臺灣高雄地方法
    院判處有期徒刑參月，如易科罰金以參佰元折算壹日，緩刑
    貳年確定。〔二〕93年間，因施用毒品案〔臺灣板橋地方法
    院檢署93年度毒偵字第1747號〕，經依法院裁定送勒戒處所
    觀察、勒戒後，認無繼續施用毒品之傾向出勒戒所，復經公
    訴人於93年5 月6 日以93年度毒偵字第1747號處分不起訴確
    定。
貳、甲○○未見悔悟，於上列壹─〔二〕所示觀察、勒戒執行完
    畢釋放後，伍年內，復〔一〕基於施用第壹級毒品之概括犯
    意，自94年1 月14日晚上9 時45分許起，至95年1 月19 日
    晚上某時止，先後在臺北縣中和市○○街36巷18號、臺北縣
    三峽市某工地等處，連續施用第壹級毒品海洛因多次。〔二
    〕基於施用第貳級毒品之概括犯意，自94年1 月14日晚上9
    時45分許起，至95年1 月19日晚上某時止，先後在臺北縣中
    和市○○街36巷18號、臺北縣三峽市某工地等處，連續施用
    第貳級毒品安非他命多次。
參、嗣先後於〔一〕94年1 月14日晚上9 時30分許，在臺北縣板
    橋市○○○路265 巷1 號前〔南國賓館〕，經警查獲，並扣
    得附表壹編號一所示毒品。〔二〕94年1 月20日凌晨2時 許
    ，在臺北縣板橋市○○路○ 段154 巷口，經警查獲，並扣得
    附表壹編號二所示毒品。〔三〕94年7 月26日下午3時20 分
    許，在臺北縣中和市○○街36巷18-2號3 樓，經警查獲，並
    扣得附表壹編號三所示毒品，暨編號四、五、六、七所示甲
    ○○所有供其施用第壹級毒品所用之物。〔四〕94 年9月29
    日晚上9 時30分許，在臺北縣中和市○○街36巷18之2 號，
    經警查獲，並扣得附表壹編號八、十、十一、十二所示甲○
    ○所有供其施用第壹級毒品所用之物，暨編號九、十三所示
    甲○○所有供其施用第貳級毒品所用之物。〔五〕95年1 月
    20日凌晨1 時許，在臺北縣三峽鎮○○路243 號旁工地，經
    警查獲，並扣得附表壹編號十四所示毒品。
肆、案經臺北縣政府警察局海山分局報告臺灣板橋地方法院檢察
    署檢察官偵查起訴。
        理  由
壹、上揭事實，業據被告坦承不諱〔參見本院準備程序筆錄、簡
    式審判筆錄〕，被告到案後，經警採集其尿液檢體送驗，或
    檢出安非他命類、鴉片類陽性反應〔檢驗報告編號CH/2005
    /20237號、CH/2005/20109 號〕、或檢出安非他命陽性反應
    〔檢驗報告編號：CH/2005/A0312 號〕、或檢出鴉片類陽性
    反應〔檢驗報告編號：CH/2005/70891 號〕，此有臺北縣政
    府警察局海山分局毒品危害防制條例被移送者姓名暨代碼對
    照表貳紙、臺北縣政府警察局永和分局毒品案被移送者姓名
    及代碼對照表、臺北縣政府警察局中和分局毒品案犯罪嫌疑
    人姓名及代碼對照表、臺灣檢驗科技股份有限公司濫用藥物
    尿液檢驗報告肆紙足稽〔附94年度核退毒偵字第852 號卷第
    2-1 頁、第23頁、94年度核退毒偵字第901 號卷第3-1 頁、
    第19頁、94年度毒偵字第4103號卷第16頁、94年核退毒偵字
    第2515號卷第2 頁、94年度毒偵字第5786號卷第18頁，報告
    編號CH/2005/70891 號檢驗報告附本院卷〕，復有扣案如附
    表壹所示物品、臺灣板橋地方法院檢察署9 3 年度毒偵字第
    1747號不起訴處分書〔附94年度核退毒偵字第852 號卷第40
    頁〕、永和分局查獲涉毒品危害防制條例毒品初步鑑驗報告
    單〔附94年度毒字第4103號卷第1 頁〕、法務部調查局調科
    壹字第060010582 號鑑定通知書〔附本院卷〕、刑案栥料查
    註紀錄表附偵查卷、臺灣高等法院被告前案紀錄表附本院卷
    等足佐，堪認被告自白情節，與事實相符，足為認定上揭事
    實之依據；本件事證明確，被告之上揭犯行，堪予認定。
貳、核被告所為，係犯毒品危害防制條例第十條第一項之施用第
    壹級毒品罪、同條第二項之施用第貳級毒品罪。其因施用而
    持有第壹級毒品、第貳級毒品之低度行為，依序為為施用第
    壹級毒品、第貳級毒品之高度行為所吸收，不另論罪。被告
    先後多次施用第壹級毒品、第貳級毒品犯行，各時間緊接，
    犯罪構成要件相同，顯係基於概括犯意反覆為之，依連續犯
    之規定，依序論以施用第壹級毒品、第貳級毒品一罪，並均
    加重其刑；被告所為事實欄貳之〔一〕〔二〕所示施用第壹
    、貳級毒品犯行，逾起訴書所訴『於民國94年1 月14日23
    時45分許、同年1 月20日2 時50分許為警採尿前回溯26 小
    時內、96小時內之某時，在不詳地點，施用第壹、貳級毒品
    海洛因、安非他命』部份，起訴書雖未敘及，惟與起訴部份
    ，有連續犯之裁判上一罪之關係，為起訴效力所及，本院自
    得併予審究；爰審酌被告犯罪之動機、目的、手段、所致危
    害，暨犯罪後態度等一切情狀，量處如主文所示之刑，並定
    其應執行之刑。扣案如附表壹編號一、二、三、十四所示毒
    品，依法諭知沒收銷燬之，餘附表壹所示物品，係被告所有
    供其犯本罪所用之物，分依附於所處主刑宣告沒收。
參、扣案如附表貳所示物品，業經法務部調查局驗明含第參級毒
    品『愷他命』成份，此有法務部調查局調科字第060010583
    號鑑定通知書足稽〔附94年度核退毒偵字第2515號卷第11
    頁、第12頁〕，現行毒品危害防制條例第11條之1 固明定「
    第三、四級毒品及製造或施用毒品之器具，無正當理由，不
    得擅自持有。」，惟同條例未對第三、四級毒品之持有者抑
    或施用者科以刑事罰，參酌本條立法理由以『鑑於第三、四
    級毒品既均係管制藥品，自不允許無正當理由，擅予持有爰
    增列本條，違反者，並於修正條文第十八條明定均沒入銷燬
    。』之旨，不於本案諭知沒收銷燬，附此敘明。
據上論斷，應依刑事訴訟法第二百七十三條之一第一項、第二百
九十九條第一項前段，毒品危害防制條例第十條第一項、第二項
、第十八條第一項前段，刑法第十一條前段、第五十六條、第三
十八條第一項第二款、第五十一條第五款，判決如主文。
本案經檢察官蔡元仕到庭執行職務。
中    華    民    國    95    年    3     月    20    日
                  刑事第一庭  法  官    陳福來
右正本證明與原本無異。
如不服本判決，應於判決送達後十日內提出上訴狀。
                              書記官    林兆嘉
中    華    民    國    95    年    3     月    28    日
附錄本案論罪科刑法條全文：
毒品危害防制條例第十條
施用第一級毒品者，處六月以上五年以下有期徒刑。
施用第二級毒品者，處三年以下有期徒刑。


司法院資訊處製作；財團法人民間司法改革基金會備份。
